臺灣高雄地方法院刑事判決　　　　　　　　　　　　九十三年度訴字第二八○四號
　　公　訴　人　臺灣高雄地方法院檢察署檢察官
　　被　　　告　丙○○　男　十.
　　指定辯護人　本院公設辯護人　乙○○
右列被告因毒品危害防制條例案件，經檢察官提起公訴（九十三年度偵字第一五三一
五號），本院判決如左：
    主  文
丙○○共同販賣第二級毒品，未遂，處有期徒刑貳年捌月。扣案之錠劑伍顆（均含Ｍ
ＤＭＡ、ＭＤＥＡ、愷他命成分）沒收銷燬之，扣案之愷他命粉末伍包（驗後毛重合
計肆公克）沒收之，丁○○所有供販賣本件毒品所用之行動電話壹支（含ＳＩＭ卡，
均未扣案）沒收之，如全部或一部不能沒收時，追徵其價額。
    事  實
一、丙○○明知ＭＤＭＡ、ＭＤＥＡ及愷他命分別屬於毒品危害防制條例管制之第二
    級毒品及第三級毒品，不得販賣，竟與丁○○（已另案起訴）及真實姓名年籍不
    詳、綽號「阿呆」之成年男子基於意圖營利販賣第二、三級毒品之犯意聯絡，由
    「阿呆」先於民國九十三年七月三十一日凌晨二時許前之某時，與真實姓名年籍
    不詳、綽號「維維」之男子談妥以新台幣（下同）四千二百元之代價將含有第二
    級毒品ＭＤＭＡ、ＭＤＥＡ與第三級毒品愷他命成分之錠劑五顆及含有第三級毒
    品愷他命成分之粉末五包（驗前毛重合計四點一五公克，驗後毛重合計四公克）
    出售予「維維」後，「阿呆」於同日凌晨二時許，將上開錠劑五顆及愷他命粉末
    五包交給丁○○，囑託丁○○將前開錠劑、粉末帶至高雄市○○區○○街與德民
    路口，交付予綽號「維維」之男子，並收取買賣價金四千二百元。嗣於同日凌晨
    四時二十分許，丁○○在高雄縣梓官鄉○○○路五一號「城市玩家網咖」內遇見
    丙○○，另囑託丙○○前往上揭約定地點交付前開錠劑、粉末並收取買賣價金，
    復將其所有行動電話一支（含ＳＩＭ卡，均未扣案）交給丙○○，供丙○○與「
    維維」聯絡之用。丙○○即於同日凌晨四時三十分許，攜帶前開錠劑五顆及愷他
    命粉末五包，騎乘友人所有之機車至高雄市○○區○○街與德民路口，欲將該錠
    劑、粉末交付予「維維」，並收取買賣價金四千二百元，惟其手持前開毒品正欲
    交付，尚未完成交付時，即為警當場查獲而未遂，並扣得上開錠劑五顆及愷他命
    粉末五包。
二、案經高雄市政府警察局左營分局報請臺灣高雄地方法院檢察署檢察官偵查起訴。
    理  由
一、訊據被告丙○○矢口否認有何販賣第二、三級毒品之犯行，辯稱：伊是受友人丁
    ○○之託，前往高雄市○○區○○街與德民路口向綽號「維維」之男子收取機車
    維修費四千二百元，扣案之錠劑五顆（均含有第二級毒品ＭＤＭＡ、ＭＤＥＡ與
    第三級毒品愷他命成分）及含有第三級毒品愷他命成分之粉末五包（驗前毛重合
    計四點一五公克，驗後毛重合計四公克）均為伊所有供自己施用之毒品云云。經
    查：
（一）按證人、鑑定人依法應具結而未具結者，其證言或鑑定意見，不得作為證據，
      刑事訴訟法第一百五十八條之三固有明文。惟被告或共犯之自白，不得作為有
      罪判決之唯一證據，仍應調查其他必要之證據，以察其是否與事實相符。又被
      告以外之人於偵查中向檢察官所為之陳述，除顯有不可信之情況者外，得為證
      據。亦為同法第一百五十六條第二項、第一百五十九條之一第二項所明定。由
      上開條文相互以觀，刑事訴訟法既特別規定除被告之自白外，「共犯之自白」
      亦不得作為有罪判決之唯一證據，顯將「共犯之自白」列為獨立之證據，與證
      人依法具結後所為之證言並不相同，從而，共犯於偵查中向檢察官所為之自白
      ，其中涉及本案被告犯罪事實部分，除顯有不可信之情形者外，雖未經具結，
      仍應認有證據能力。經查，本案共犯丁○○於九十三年七月三十一日接受檢察
      官訊問時，係以被告之身分受訊並自白其犯罪事實，有訊問筆錄在卷可稽，自
      無具結之必要，其向檢察官所為之自白，其中涉及被告丙○○本案犯罪事實之
      陳述，因無顯有不可信之情形，仍得作為本案之證據。再按被告以外之人於檢
      察事務官、司法警察官或司法警察調查中所為之陳述，與審判中不符時，其先
      前之陳述具有較可信之特別情況，且為證明犯罪事實存否所必要者，得為證據
      ，刑事訴訟法第一百五十九條之二亦有明文。查本案共犯丁○○於九十三年七
      月三十一日警詢時所為之陳述，與其在本院審理中到庭所為之陳述並不相符，
      本院審酌本案係於九十三年七月三十一日凌晨四時三十分許查獲，而丁○○係
      於同日八時、十五時五分許接受警詢，與本案查獲時間相距極近，其陳述之真
      實性尚未經其他利害關係人請託、威脅、利誘或以其他方式進行干預，亦尚無
      時間、機會預先編造一套合理之說詞掩蓋事實，其陳述應最接近真實；是顯見
      其先前於警詢中所為之陳述，具有較可信之情況，且為證明被告犯罪事實所必
      要，依刑事訴訟法第一百五十九條之二之規定，自得為證據，合先敘明。
（二）被告於九十三年七月三十一日凌晨四時二十分許，在高雄縣梓官鄉○○○路五
      一號「城市玩家網咖」內，明知丁○○所交付之含有第二級毒品ＭＤＭＡ、Ｍ
      ＤＥＡ與第三級毒品愷他命成分之錠劑五顆及含有第三級毒品愷他命成分之粉
      末五包（驗前毛重合計四點一五公克，驗後毛重合計四公克）為第二、三級毒
      品，仍接受丁○○之囑託，將前開錠劑、粉末帶至高雄市○○區○○街、德民
      路口，準備交付予「維維」，並收取四千二百元，嗣於被告到達前開路口後，
      手持前開毒品正欲交付，而尚未將該錠劑、粉末交給「維維」並收取四千二百
      元時，即為警查獲等事實，業據被告於警詢、偵訊及本院準備程序中迭次自承
      在卷，核與本案共犯丁○○於警詢時證述：伊認識一名年約二十歲叫「阿呆」
      的男子，「阿呆」於九十三年七月三十一日凌晨二時許，囑託伊將搖頭丸五顆
      、Ｋ他命（愷他命）五包（即扣案之前開錠劑五顆、粉末五包）送去高雄市○
      ○區○○街與德民路口交給綽號「維維」之男子，並向「維維」收取四千二百
      元，後來伊在同日凌晨四、五點時，在高雄縣梓官鄉○○○路五一號「城市玩
      家網咖」內遇見被告丙○○，因為自己沒有機車，就叫被告把上開毒品拿去交
      給「維維」，並收取四千二百元等語（見警卷第十頁至第十五頁），及於檢察
      官偵訊時陳稱：伊知道「阿呆」交付的東西是搖頭丸及Ｋ他命，有請被告把上
      開搖頭丸及Ｋ他命拿給叫「維維」之男子，並收取四千二百元，被告應該知道
      拿去給「維維」的東西是毒品，後來是被告帶警察到「城市玩家網咖」指認伊
      等語（見偵查卷第七頁至第九頁）大致相符，並有含有第二級毒品ＭＤＭＡ、
      ＭＤＥＡ與第三級毒品愷他命成分之錠劑五顆及含有第三級毒品愷他命成分之
      粉末五包（驗前毛重合計四點一五公克，驗後毛重合計四公克）扣案可稽，堪
      信為真實。至丁○○雖於本院審理中陳稱其接受檢察官偵訊時，因服用「一粒
      眠」藥效發作，神智不清云云，惟由該次偵訊筆錄觀之，丁○○對檢察官訊問
      之問題均能清楚回答，所述亦與警詢時陳述之內容大致相符，並無神智不清、
      不知偵訊內容之情形，是丁○○於本院審理中陳述其偵查中之供述，係出於神
      智不清所為云云，顯為事後迴護被告之詞，委不足採。再查，丁○○係囑託被
      告交付上開錠劑五顆及粉末五包給「維維」時，同時向「維維」收取四千二百
      元，已如前述，衡情一般毒品交易均為一手交錢一手交貨，「維維」收受上開
      毒品時本應當場給付買賣價金，且若非事前已由「阿呆」與「維維」約好以四
      千二百元之代價將上開毒品出售予「維維」，有利可圖，被告、丁○○及「阿
      呆」豈會甘冒轉讓第二、三級毒品之罪責，將毒品無償交給「維維」？復參酌
      被告及丁○○亦未陳明尚有何其他原因始於交付毒品時一併向「維維」收錢等
      情，堪認被告準備向「維維」收取之四千二百元即為出售前開第二、三級毒品
      之對價。
（三）被告雖於本院審理中改稱伊並未接受丁○○之囑託，將前開錠劑五顆、愷他命
      粉末五包帶到高雄市○○區○○街與德民路口交給「維維」，丁○○是囑託伊
      去向「維維」收車錢四千二百元，而前開錠劑、粉末都是伊自己所有，帶在身
      上而已，到約定地點，不知為何就把該等藥品拿出來，沒有要交給「維維」云
      云；而證人丁○○亦於本院審理中翻異前詞，改稱伊是受「阿呆」委託，拿一
      張維修單去高雄市○○區○○街與德民路口向「維維」收機車修理費，因為「
      維維」將「阿呆」的機車弄壞了，後來伊在「城市玩家網咖」遇見被告，因為
      被告就住在約定地點附近，伊遂將維修單轉交被告，委託被告去向「維維」收
      錢，前開錠劑五顆及粉末五包並非伊交給被告的云云。惟查，經本院隔離訊問
      證人丁○○與被告後，證人丁○○證稱：「（是否認識維維？）不認識。」、
      「（丙○○是否認識維維？）他也不認識。」、「（九十三年七月三十一日凌
      晨四時三十分許，被告在楠梓區○○街與德民路口，被警察查獲，是不是你叫
      他去那個地方的？）不是，他家在那裡，他當時是要拿阿呆的機車的維修單去
      給維維，向維維拿維修費用。維維把阿呆的機車弄壞了。」、「維修單是阿呆
      交給我的，他叫我向維維收維修費。」、「（你為何會把維修單交給丙○○？
      ）因為他家住在那裡，我告訴他叫他幫我向維維收四千多元。」、「（你說的
      維修單現在在哪裡？）在我梓官（鄉○○○路的住處，要回去找。」、「（丙
      ○○什麼時候把維修單交給你？）在警察局交給我的，我交給我姊姊。」、「
      （你和丙○○都不認識維維，到了約定的路口如何知道何人是維維？）阿呆沒
      有跟我說如何認維維，只說是在小騎士旁的７—１１。」、「（有沒有跟丙○
      ○說如何認維維？）沒有。」、「（被告說你叫他去收錢有把你的手機交給他
      ，讓他和維維聯絡，有無此事？）手機是他把我拿去的。」、「（你有同意他
      拿去嗎？）我也不清楚，當時我頭腦胡思亂想。」、「（你有無告訴他維維會
      用這支電話和他聯絡？）沒有。」、「（你在網咖有沒有打電話給維維說你要
      叫朋友去向他收錢？）沒有。」等語，而被告卻供述：「（你要去向維維收四
      千二百元是收什麼錢？）收車錢，丁○○只跟我說去向維維收錢，後來才跟我
      說是收車錢。」、「（什麼時候跟你說是要收車錢？）我在被警察查獲時還不
      知道是要收車錢，丁○○只告訴我要收錢。被查獲以後我才聽丁○○的朋友講
      說要收車錢‧‧‧我聽丁○○的朋友說是對方把丁○○的機車騎壞。」、「（
      丁○○交代你去向維維收錢，有沒有跟你說如何認維維？）丁○○有給我維維
      的電話。」、「（當天你有無打電話給維維？）沒有，是維維打來的。」、「
      （地點是丁○○跟你說，還是維維打電話跟你約的？）丁○○有先跟我說，維
      維後來也有打電話給我，問我快到了沒，當時我在途中，我是帶丁○○的行動
      電話。」、「（你為何會帶丁○○的行動電話？）我不知道維維的電話，丁○
      ○把他的行動電話交給我，他朋友會打那支電話。」、「（丁○○叫你去收錢
      有沒有拿任何單子或東西給你？）都沒有。」、「（你在警察局有沒有交什麼
      單子還給丁○○？）沒有。」、「（維維打過幾次電話跟你聯絡？）兩次，第
      一次在途中，第二次我已經在路口。」、「（維維第一次打丁○○的電話來時
      ，他知不知道要去向他收錢的是別人而不是丁○○？）他已經知道了。」、「
      （維維如何知道不是丁○○去收錢？）在網咖的時候丁○○有打電話給對方，
      告訴他要叫朋友去向他收錢，當時我有在場聽到。」、「（對證人丁○○剛才
      說叫你去收錢有交一張單子給你，有何意見？）丁○○說有交一張單子給我是
      對的。」、「（那張單子你有無還給丁○○？）沒有。我被警察查獲後就三個
      月沒有出門，單子還在我那裡，我還要回去找找看。」、「（丁○○說那張單
      子在警察局你就還他了？）我沒有還他。」等語（見本院九十三年十二月二十
      三日審判筆錄）。就向維維收取四千二百元之原因、有無以維修單為憑向「維
      維」收錢、丁○○囑託被告收錢後有無與「維維」聯絡及為警查獲後維修單下
      落等重要情節，證人丁○○之證述與被告之供述內容相互矛盾，歧異甚大，顯
      見被告及證人丁○○於本院審理中改稱丁○○沒有交付本件扣案之錠劑五顆、
      愷他命粉末五包給被告，囑託被告前往高雄市○○區○○街與德民路口交給「
      維維」，而是叫被告前往上開地點向「維維」收取機車修理費云云，係屬事後
      卸責或迴護附和被告之詞，均不足採信。
（四）再查，被告於本院審理中供稱其接受丁○○之囑託後，有將丁○○之行動電話
      拿走，用以與「維維」聯絡，而證人丁○○亦證稱有將行動電話交給被告帶走
      等語（見本院九十三年十二月二十三日審判筆錄），足認被告於接受丁○○之
      囑託後，確曾將丁○○之行動電話帶走使用；此外，再參酌被告與丁○○僅知
      悉交易地點、時間，均不認識「維維」，以行動電話與「維維」互相聯絡、辨
      識身份尚符常情，且若非被告須以丁○○所有之行動電話與「維維」聯絡，其
      亦無取走前開行動電話之必要等情，可認丁○○囑託被告前往約定地點與「維
      維」交易毒品後，已將其所有行動電話一支交給被告使用，用以與「維維」聯
      絡。
（五）又查，「阿呆」先與「維維」約定以四千二百元之代價將上開錠劑五顆、愷他
      命粉末五包出售予「維維」後，再將上開毒品交由丁○○、被告帶往約定地點
      交給「維維」，前已述及，以目前毒品危害防制條例對於販賣第二、三級毒品
      罪所科處之重刑而言，若非有利可圖，被告、丁○○及「阿呆」豈會甘冒重刑
      之處罰，而從事販毒之行為，足見其有營利之意圖，至為明顯。另「阿呆」固
      於九十三年七月三十一日凌晨二時許前之某時，已與「維維」約定以四千二百
      元之代價出售前開錠劑五顆、愷他命粉末五包，惟公訴人並未提出任何證據證
      明「阿呆」、丁○○或被告係基於販賣第二、三級毒品之犯意始購入前開毒品
      ，是尚難認定被告、丁○○及「阿呆」有基於販賣第二、三級毒品之犯意聯絡
      而購入前開毒品之行為。
（六）綜上所述，足認被告前開所辯，應屬事後避重就輕推諉卸責之詞，殊無可採。
      可認被告、丁○○及「阿呆」係共同基於意圖營利販賣第二、三級毒品之犯意
      ，由「阿呆」事先與「維維」談妥以四千二百元之代價將含有ＭＤＭＡ、ＭＤ
      ＥＡ及愷他命成分之錠劑五顆、愷他命粉末五包出售予「維維」後，「阿呆」
      即將前開毒品交給丁○○，囑託其帶往高雄市○○區○○街與德民路口之約定
      地點交給「維維」，並收取買賣價金四千二百元，嗣丁○○復將前開毒品交給
      被告，由被告帶往約定地點完成交易行為，惟被告到達上開路口，手持前開毒
      品，尚未交付予「維維」時，即為警當場查獲。從而，本件事證明確，被告意
      圖營利販賣第二、三級毒品未遂之犯行已堪認定，應予依法論科。
二、按ＭＤＭＡ、ＭＤＥＡ為毒品危害防制條例第二條第二項第二款所稱之第二級毒
    品，愷他命為同條項第三款所稱之第三級毒品，均不得販賣。本案共犯「阿呆」
    與買受毒品之人「維維」於九十三年七月三十一日凌晨二時許前之某時談妥本次
    交易毒品之數量、價錢及交貨方式，達成販賣第二、三級毒品之合意時，已屬著
    手販賣第二、三級毒品之行為，惟因被告到達交易現場後，尚未將上開錠劑五顆
    及愷他命粉末五包交付「維維」，亦未收取買賣價金四千二百元時，即為警查獲
    ，故被告販賣第二、三級毒品之行為尚屬未遂。是核被告所為，係犯毒品危害防
    制條例第四條第六項、第二項、第三項之販賣第二級毒品未遂罪及販賣第三級毒
    品未遂罪。至公訴意旨雖認被告所為係犯同條項之運輸第二、三級毒品罪，惟按
    毒品危害防制條例所稱之運輸，係指單純運輸並無他項目的者而言，若以販賣目
    的而從事於搬運之行為，仍成立意圖販賣而持有或販賣之罪（最高法院二十四年
    上字第一六七三號判例、九十二年台上字第一一八四號判決意旨參照）。本件被
    告係以將上開錠劑五顆及愷他命粉末五包帶至約定地點出售予「維維」為目的，
    始攜帶前開毒品，由高雄縣梓官鄉○○○路五一號「城市玩家網咖」出發，前往
    高雄市○○區○○街與德民路口，已如前述，從而被告所為與運輸第二、三級毒
    品罪之構成要件尚屬有間，公訴意旨認被告所為係犯運輸第二、三級毒品罪，容
    有未洽；惟起訴事實已敘及被告受丁○○之囑託，準備將上開錠劑五顆及愷他命
    粉末五包帶至高雄市○○區○○街與德民路口交付予「維維」，並收取四千二百
    元之事實，其基本事實同一，本院自得予以審理，並變更起訴法條。被告既攜帶
    前開錠劑五顆及愷他命粉末五包至「阿呆」與「維維」談妥之交易地點，準備將
    前開毒品交付予「維維」，並向「維維」收取買賣價金四千二百元，即已參與販
    賣第二、三級毒品罪之構成要件行為，又被告雖未與「阿呆」有所聯絡，惟被告
    與丁○○間有犯意聯絡，丁○○復與「阿呆」間有犯意聯絡，則被告、丁○○與
    「阿呆」三人彼此間，即屬有犯意聯絡及行為分擔，均為共同正犯（最高法院七
    十七年台上字第二一三五號判例意旨參照）。被告持有第二級毒品之低度行為，
    為販賣第二級毒品之高度行為所吸收，不另論罪。又被告以一販賣行為，同時販
    賣第二級毒品ＭＤＭＡ、ＭＤＥＡ及第三級毒品愷他命未遂，觸犯構成要件不相
    同之罪名，為想像競合犯，應從一重之販賣第二級毒品未遂罪處斷。被告著手於
    販賣第二級毒品行為之實施而未遂，爰依刑法第二十六條前段規定減輕其刑。再
    按犯第四條第一項至第四項之罪，供出毒品來源，因而破獲者，得減輕其刑，毒
    品危害防制條例第十七條定有明文。其立法目的，在利用減刑之寬典，鼓勵運輸
    、販賣、吸用或持有毒品之行為人，供出毒品之來源，藉以擴大防制毒品之成效
    ，使煙毒易於斷絕。故凡觸犯該條所列舉之罪者，據實指陳其毒品所直接由來之
    人或地，並因而破案查獲者，即符合該條得減輕其刑之規定（最高法院八十九年
    台上字第三九七○號判決意旨參照）。本件被告為警查獲後，於警詢時即供承係
    丁○○將本件第二、三級毒品錠劑五顆、粉末五包交給伊，並帶同警方至高雄縣
    梓官鄉○○○路五一號「城市玩家網咖」內查獲丁○○，已如前述，而丁○○涉
    嫌販賣第二、三級毒品之犯行亦經臺灣高雄地方法院檢察署檢察官起訴在案，有
    該署九十三年度偵字第一五三一四號起訴書在卷可稽，本件被告販賣第二、三級
    毒品之犯行經警查獲後，已供出毒品來源並因而破獲，爰依毒品危害防制條例第
    十七條規定減輕其刑，並依刑法第七十條規定遞減之。爰審酌被告販賣第二級毒
    品ＭＤＭＡ、ＭＤＥＡ及第三級毒品愷他命，嚴重危害他人身心健康，惡性非輕
    ，惟念其並無前科，有臺灣高等法院被告全國前案紀錄表在卷可憑，且其販賣毒
    品之次數、數量並非頻繁、巨大，及犯罪之動機、目的、手段等一切情狀，量處
    如主文所示之刑，以資懲儆。
三、末按毒品危害防制條例雖無處罰單純持有第三級毒品之規定，惟「愷他命」既屬
    第三級毒品，且依該條例之規定，凡製造、運輸、販賣、引誘他人施用及轉讓第
    三級毒品者，均有處罰明文，足證本件扣案之第三級毒品愷他命粉末五包，應屬
    違禁物甚明，僅以單純持有此類毒品，可罰性較低，依比例原則，予以除罪化而
    已（最高法院九十年台非字第一二一號、九十二年台非字第一三八號判決意旨參
    照）。查扣案之錠劑五顆，經送驗結果，均含有第二級毒品ＭＤＭＡ、ＭＤＥＡ
    及第三級毒品愷他命之成分，有高雄醫學大學附設中和紀念醫院９３０８—２８
    ７號檢驗報告在卷可稽，其中第三級毒品愷他命成分既無法與第二級毒品ＭＤＭ
    Ａ、ＭＤＥＡ成分析離，應依毒品危害防制條例第十八條第一項前段之規定，併
    予宣告沒收銷燬之。至扣案之粉末五包（驗前毛重四點一五公克，驗後毛重四公
    克），經送驗結果，均含有第三級毒品愷他命之成分，亦有高雄醫學大學附設中
    和紀念醫院９３０８—２８８號檢驗報告附卷可考，屬違禁物，因毒品危害防制
    條例第十八條第一項前段僅規定第一級、第二級毒品沒收銷燬之，而同條項中段
    之規定「沒入銷燬之」，乃屬行政罰之性質，僅能由查獲機關以行政處分之「沒
    入銷燬」程序處理，要不得由法院諭知「沒收銷燬」之刑事處分，故前開扣得之
    愷他命粉末五包，自無從由法院依該條項規定諭知沒入銷燬；至毒品危害防制條
    例第十九條第一項固規定犯第四條之罪者，其供犯罪所用或因犯罪所得之財物應
    沒收，惟該條既未特別規定「不問屬於犯人與否，沒收之」等語，依該條沒收之
    物自應以屬於犯人者為限（最高法院九十三年台上字第三二六三號判決意旨參照
    ），是依毒品危害防制條例第十九條第一項沒收之物，須以屬犯人所有且供犯罪
    所用或因犯罪所得之財物為限，與刑法第三十八條第一項第一款違禁物不問屬於
    犯人與否均沒收之規定相較之下，二者沒收之要件全然不同，則毒品危害防制條
    例第十九條第一項有關沒收之規定即非刑法第三十八條第一項第一款之特別規定
    。本件扣案之第三級毒品愷他命粉末五包（驗前毛重四點一五公克，驗後毛重四
    公克）既屬違禁物，即無須再審酌該項毒品是否為犯人所有且供犯罪之用，應逕
    依刑法第三十八條第一項第一款之規定宣告沒收，至鑑驗耗損部分，既已滅失不
    存在，自無庸併予宣告沒收。另丁○○交給被告用以與「維維」聯絡之行動電話
    一支（含ＳＩＭ卡，均未扣案），係供販賣本件毒品之用且為共犯丁○○所有，
    前已敘明，應依毒品危害防制條例第十九條第一項規定沒收之，如全部或一部不
    能沒收時，因係金錢以外之財物，追徵其價額。末查，本件被告係騎乘機車自「
    城市玩家網咖」前往高雄市○○區○○街與德民路口，惟該機車雖係被告販賣本
    件毒品之陸上交通工具，然屬被告友人所有乙節，業據被告於本院審理中陳述明
    確，是該機車既非被告或共犯所有，爰不予宣告沒收，附此敘明。
據上論斷，依刑事訴訟法第二百九十九條第一項前段、第三百條，毒品危害防制條例
第四條第六項、第二項、第三項、第十七條、第十八條第一項前段、第十九條第一項
，刑法第十一條、第二十八條、第五十五條、第二十六條前段、第三十八條第一項第
一款，判決如主文。
本案經檢察官甲○○到庭執行職務。
中　　　華　　　民　　　國　　九十四　　年　　　一　　　月　　　六　　　日
                                  臺灣高雄地方法院刑事第六庭
                                      審判長法  官  蔡國卿
                                            法  官  陳君杰
                                      　    法　官  楊筑婷
右正本證明與原本無異。
如不服本判決，應於判決送達後十日內，向本院提出上訴狀。
                                            書記官  林雯琪
中　　　華　　　民　　　國　　九十四　　年　　　一　　　月　　　十　　　日
附錄本案論罪科刑法條
毒品危害防制條例第四條第二項、第三項、第六項
製造、運輸、販賣第二級毒品者，處無期徒刑或七年以上有期徒刑，得併科新臺幣七
百萬元以下罰金。
製造、運輸、販賣第三級毒品者，處五年以上有期徒刑，得併科新臺幣五百萬元以下
罰金。
前五項之未遂犯罰之。
